【裁判字號】    95,裁,2549
【裁判日期】    951116
【裁判案由】    就業服務法
【裁判全文】
最  高  行  政  法  院  裁  定
                                     95年度裁字第02549號
上  訴  人  揚聖興業有限公司
代  表  人  乙○○
                       送達代收人 甲○○
                       桃園市○○○街105號7樓
被 上訴 人  臺北縣政府
代  表  人  丙○○
上列當事人間因就業服務法事件，上訴人對於中華民國94年5月3
1日臺北高等行政法院93年度簡字第1195號判決，提起上訴，本
院裁定如下：
    主  文
上訴駁回。
上訴審訴訟費用由上訴人負擔。
    理  由
一、按對於適用簡易程序之裁判提起上訴或抗告，須經最高行政
    法院許可，且該許可以訴訟事件所涉及之法律見解具有原則
    性者為限，行政訴訟法第235條定有明文。所謂訴訟事件涉
    及之法律見解具有原則性，係指該事件所涉及之法律問題意
    義重大，而有加以闡釋之必要情形而言，如對於行政命令是
    否牴觸法律所為之判斷，或就同類事件所表示之法律見解與
    其他高等行政法院或本院所表示之見解互相牴觸，有由本院
    統一法律上意見或確認其意見之必要情形屬之。
二、上訴人涉嫌聘僱逃逸之泰國籍外國人THANAWUT KANBUNCHONG
    及KONGSUK CHARUN等二人，於臺北縣新店市○○路104號旁
    工地從事造橋工作，經臺北縣政府警察局土城分局於民國92
    年11月25日偕同該二名外國人至現場採證並指認，該分局函
    移由被上訴人審查，被上訴人乃依就業服務法第57條第1款
    及第63條第1項規定，於93年5月21日以北府勞動字第093036
    59551號就業服務法罰鍰處分書處上訴人罰鍰新臺幣（下同
    ）15萬元整（下稱原處分）。上訴人不服，提起訴願，遭決
    定駁回，提起行政訴訟，經原審判決駁回。
三、上訴意旨略以：上訴人並無違反就業服務法第57條第1款及
    第63條第1項規定，原審判決卻維持原處分，有違法律之事
    實；且土城分局員警與勞工局未依合法程序送達上訴人工地
    負責人張志明，使其喪失與該二名非法外勞對質之先機；該
    二名外勞又當場指證蔡國財為僱用他們之人，隆義營造有限
    公司（下稱隆義營造）無法推卸責任。又隆義營造負責人游
    林文婷、游文昌、隆義營造工地主任蔡國財、游章鐽等四人
    欲將聘僱非法外勞之責任推給毫不知情之上訴人，指稱上訴
    人工地負責人張志明為聘僱非法外勞者，然觀其偵訊筆錄實
    已無誠信可言，實不足採。另住秀朗工地之證人楊經義可證
    明該二名非法外勞係蔡國財交給其帶領，作橋面板點工之用
    ，10餘天後蔡國財交付酬勞予楊經義轉交該二名外勞，是其
    可證明實際聘僱該二名外勞者係蔡國財，張志明對此毫不知
    情，原審判決逕憑游林文婷、游文昌、蔡國財、游章鐽等人
    之卸責之詞為斷，於法不合，請撤銷原處分、訴願決定與廢
    棄原審判決。
四、本院查：原審認定上訴人聘僱逃逸之泰國籍外國人THANAWUT
    KANBUNCHONG及KONGSUK CHARUN等二人於臺北縣新店市○○
    路104號旁工地從事造橋工作，已於判決理由詳細說明明確
    ，被上訴人依就業服務法第57條第1款及第63條第1項規定處
    罰鍰15萬元，於法並無不合；原審判決維持原處分及訴願決
    定並無違誤。上訴意旨無非就原審取捨證據、認定事實之職
    權行使，指摘其不當，尚不足採。本件並無涉及法律見解具
    有原則性，而須由本院加以闡釋之必要，上訴人提起上訴，
    不合首揭規定，不應許可，其上訴難謂合法，應予駁回。
五、依行政訴訟法第249條第1項前段、第104條、民事訴訟法第9
    5條、第78條，裁定如主文。
中    華    民    國    95    年    11    月    16    日
                  第三庭審判長法  官  趙  永  康
                              法  官  林  茂  權
                              法  官  鄭  忠  仁
                              法  官  黃  淑  玲
                              法  官  黃  本  仁
以  上  正  本  證  明  與  原  本  無  異
中    華    民    國    95    年    11    月    17    日
                              書記官  莊  俊  亨


司法院資訊處製作；財團法人民間司法改革基金會備份。
